![](https://camo.githubusercontent.com/bce3f589a277df07cfe197166181b21d5f66af1e1efdd8f869567c8222d95cf4/68747470733a2f2f75706c6f61642e77696b696d656469612e6f72672f77696b6970656469612f636f6d6d6f6e732f622f62302f4c6f676f5f556e6976657273696461645f506f6c6974254333254139636e6963615f53616c657369616e615f64656c5f45637561646f722e706e67)

---
title: "Practica_1_Analisis_Datasaurus"
author: "Andres"
date: "2024-09-23"
output: html_document
---

```{r setup, include=FALSE}
knitr::opts_chunk$set(echo = TRUE)
```

## Practica DataSaurus

Nombre: Nixon Andres Alvarado Calle

Materia: Mineria de Datos

En esta practica se va a realizar varias actividades para conocer mas sobre el lenguaje R, a continuacion las actividades que se realizaron:

Este conjunto de datos fue creado por Alberto Cairo y presentado en el proyecto Datasaurus, desarrollado por Justin Matejka y George Fitzmaurice en 2017. El propósito del dataset es demostrar la relevancia de visualizar los datos, más allá de simplemente analizar las estadísticas descriptivas.

1.  Cargamos las librerias:

```{r}
library(datasauRus)
library(dplyr)
library(ggplot2)
```

2.  Mostramos un resumen estadistico del dataset:

```{r}
datasaurus_dozen %>%
  group_by(dataset) %>%
  summarize( mean_x = mean(x),
             mean_y = mean(y),
             std_dev_x = sd(x),
             std_dev_y = sd(y),
             corr_x_y = cor(x,y))
```

3.  Graficamos

```{r}
ggplot(datasaurus_dozen,aes(x=x,y=y,colour=dataset))+geom_point()+theme_void()+theme(legend.position = "none")+ facet_wrap(~dataset, ncol=3)
```

4.  Filtramos los datos segun lo entregado por el docente en este cado v_lines

```{r}
dfgrupo<-datasaurus_dozen %>%
  filter(dataset=="v_lines")
dfgrupo
```

5.  Calcular la regresion de grupo v_lines

```{r}
#Calcular la regresión lineal
regresion <- lm(y~x,data=dfgrupo)
#Mostrar el resumen de la regresion
summary(regresion)
```

6.  graficamos la regresion

```{r}
#graficamos los puntos y la linea de regresión
plot(dfgrupo$x, dfgrupo$y, xlab='x', ylab='y', col='darkgreen',pch = 16)
abline(regresion, col='orange')
```

7.  graficamos la regresion con otra herramienta

```{r}
# Graficar los puntos y la línea de regresión usando ggplot2 y geom_smooth
ggplot(dfgrupo, aes(x = x, y = y)) +
  geom_point(color = 'lightblue', size =4 ) +  # Puntos en color azul y tamaño 2
  geom_smooth(method = 'lm', color = 'purple', se = FALSE,size=2) +  # Línea de regresión en color rojo
  labs(title = 'Regresión Lineal', x = 'x', y = 'y') +  # Títulos y etiquetas de los ejes
  theme_minimal()  # Tema para mejorar la apariencia
```

8.  Conclusión

El conjunto DataSaurus, creado por Alberto Cairo y presentado en el proyecto de Justin Matejka y George Fitzmaurice, demuestra que diferentes distribuciones de datos pueden tener estadísticas similares, pero presentar formas visuales completamente distintas. Al enfocarnos en el subconjunto de datos `v_lines`, realizamos un análisis de regresión lineal y graficamos los resultados, tanto utilizando funciones base de R como con el paquete `ggplot2`.

El uso de `ggplot2` nos permitió generar visualizaciones más estéticas y claras, lo que subraya el poder de la visualización en la minería de datos. Este enfoque no solo facilita la identificación de patrones y relaciones en los datos, sino que también nos ayuda a comunicar nuestros hallazgos de manera más efectiva.
